【裁判字號】    99,竹簡,156
【裁判日期】    991216
【裁判案由】    第三人異議之訴
【裁判全文】
臺灣新竹地方法院民事裁定             99年度竹簡字第156號
原      告  楊清華
訴訟代理人  楊挺隆
被      告  欒明文
被      告  劉貴美
上列原告與被告間第三人異議之訴事件，本院裁定如下:
    主  文
原告應於收受本裁定後五日內，補繳裁判費新臺幣貳萬玖仟肆佰
捌拾元，逾期未補繳即駁回本件訴訟。
    理  由
一、按訴訟標的之價額，由法院核定，民事訴訟法第77條之1定
    有明文。次按。因債權之擔保涉訟，以所擔保之債權額為準
    ；如供擔保之物其價額少於債權額時，以該物之價額為準，
    民事訴訟法第77條之6亦有規定。又抗告人聲明之事項雖包
    括確認抵押權、抵押債權不存在及請求塗銷抵押權登記，惟
    均屬民事訴訟費用法第10條所定因債權之擔保涉訟者，自應
    依該法條規定以擔保之債權額定其訴訟標的價額。（最高法
    院90年度台抗字第374 號裁判意旨參照）。第三人異議之訴
    之訴訟標的為該第三人之異議權，法院核定此訴訟標的之價
    額，應以該第三人本於此項異議權，請求排除強制執行所有
    之利益為準。本件就訴訟標的所有之利益，僅為10萬元，自
    應以此核定訴訟標的之價額。惟執行標的物之價值若低於執
    行名義所載債權額時，其就訴訟標的所有之利益，僅為執行
    標的物不受強制執行，故訴訟標的之價額，應以執行標的物
    之價值為準。（最高法院91年度第5 次民事庭會議決議）債
    務人異議之訴之訴訟標的為該債務人之異議權，法院核定此
    訴訟標的之金額或價額，應以該債務人本於此項異議權，請
    求排除強制執行所有之利益為準。（最高法院92年台抗字第
    659號裁判意旨參照）。
二、本件原告起訴聲明第1 項請求撤銷本院95年度執字第1345號
    強制執行程序；備位聲明：若該案件已經拍定，請求被告賠
    償損害，即拍定價格。而本件原告主要爭執為
    系爭坐落新竹縣寶山鄉○○○段雞
    油凸小段796-9、796-20、796-23、796-26、796-27、796-2
    8、796-29、796-30、796-33、796-34、000-00 000-00、79
    6-42、796-44、796-45、796-46、796-66地號土地所設定予
    被告欒明文之抵押權300萬元，係由被告欒明文、劉貴美所
    為，原告不知情，經被告欒明文聲請強制執行，本院95年度
    執字第1345號拍賣系爭坐落新竹縣寶山鄉○○○段雞
    油凸小段796-9、796-20、796-23、796-26、796-27、796-2
    8、796-29、796-30、796-33、796-34、000-00 000-00、79
    6-42、796-66地號土地，經鑑價結果，前開土地總價值為新
    台幣（下同）3,625,587元，已高於前開抵押權之債權額，
    是以本件訴訟標的價額應以較低之前開土地所擔保之債權金
    額300萬元計算，本件訴訟標的金額核定為300萬元，應徵第
    一審裁判費30,700元。原告於起訴時已繳納裁判費1,220元
    ，是以原告尚應補繳裁判費29,480元，原告應於收受本裁定
    後5日內向本院如數補繳，如未依期補繳，
    即駁回其訴。
四、依民事訴訟法第77條之1、第249條第1項但書規定，裁定如
    主文。
中    華    民    國    99    年    12    月    16    日
                  民事第一庭    法  官  林麗玉
以上正本係照原本作成
如不服本裁定關於核定訴訟標的價額部分，應於送達後10日內向
本院提出抗告狀，並繳納抗告費新臺幣1,000元；其餘關於命補
繳裁判費部分，不得抗告。
中    華    民    國    99    年    12    月    16    日
                                書記官  鄭明枝

司法院資訊處製作；財團法人民間司法改革基金會備份。
